【裁判字號】    97,交聲,591
【裁判日期】    970526
【裁判案由】    聲明異議
【裁判全文】
臺灣高雄地方法院交通事件裁定         97年度交聲字第591號
原處分機關  高雄市政府交通局
異  議  人
即受處分人  乙○○
上列異議人即受處分人因違反道路交通管理處罰條例案件，對於
高雄市政府交通局交通事件裁決中心於民國97年3 月6 日所為之
處分（高市交裁字第裁32-BO0000000號），聲明異議，本院裁定
如下：
    主  文
異議駁回。
    理  由
一、原處分意旨略以：異議人即受處分人乙○○於民國97年2 月
    19日22時37分許，駕駛車牌號碼5112-CC 自用小客車，行經
    高雄市○○○路與寶鼎路口，因有汽車駕駛人酒精濃度超過
    標準（每公升0.4-0.55）之違規事實，依道路交通管理處罰
    條例第35條第1 項第1 款之規定，裁處罰鍰新臺幣（下同）
    34, 500 元整，並吊扣駕駛執照12個月，施以道安講習等語
    。
二、聲明異議意旨略以：異議人對於前揭時、地為警查獲酒駕之
    事實並不爭執，然異議人當時並非喝酒開車遭警攔停，而係
    在寵物店門口遭警實施酒測，是員警所為顯然違反取締酒後
    駕車程序，故不服原處分，爰依法聲明異議等語。
三、按汽車駕駛人，駕駛汽車經測試檢定酒精濃度超過規定標準
    者，處15,000元以上60,000元以下罰鍰，並當場移置保管該
    汽車及吊扣其駕駛執照1 年，道路交通管理處罰條例第35
    條第1 項第1 款定有明文。
四、經查：
(一)、異議人駕駛上開自小客車於上揭時、地為警實施酒測勤務攔
    檢，並對其實施呼氣酒精濃度測試，檢測後發現其吐氣所含
    酒精濃度達每公升0.42毫克之事實，此有高雄市政府警察局
    舉發違反道路交通管理事件通知單、酒精濃度呼氣測試單各
    1 紙在卷可稽，並為異議人所不否認，是異議人於上揭時、
    地經警實施呼氣酒精濃度測試之結果，其吐氣所含酒精濃度
    確已超過規定標準之事實，自堪認定。
(二)、異議人雖執前詞置辯，惟查：
１、查本件異議人於97年2 月19日21時許，駕駛車牌號碼5112-C
    C 自用小客車，行經高雄市○○○路與寶鼎路口，為警攔停
    盤查，發現有酒味，至當日22時37分實施酒測，測得酒精濃
    度0.42毫克等情，業經證人即舉發本件之警員甲○○到庭結
    證稱：我們共有4 人於97年月19日21時左右係執行取締酒後
    駕車勤務，由我駕車，在民族路上發現異議人駕駛車牌號碼
    5112-CC 號自小客車，從巷口駛入民族路速度很快，並且直
    接轉入內車車道，後來異議人駕駛至民族路及裕誠路口最內
    側的左轉車道並且打左轉方向燈，但異議人並未左轉直接右
    轉橫切換至寶鼎街口，將車停放在寶鼎街與民族路口的紅磚
    道上，嗣異議人下車後往寵物店方向行走，我們停車後，我
    的同事宋慶隆及王贊庸就下車將異議人攔停，發現異議人身
    上有濃厚的酒味，而且行走步伐不穩定，我問異議人是否有
    喝酒，並請異議人配合酒測，但是異議人均在撥打電話，未
    回答我的問題，後來異議人說喝了3 瓶啤酒，於當天21時左
    右駕車離開喝酒處，之後我們請異議人酒測，但異議人不配
    合，一直撥打電話拖延時間，至22時37分左右異議人始配合
    酒測，當場酒測器上顯示的酒測值及列印出來的酒測值均出
    示給異議人閱覽後簽名等語（詳本院卷第40頁），復有高雄
    市政府警察局三民第二分局97年3 月7 日高市警三二分六字
    第0970006712號函及證人甲○○庭呈之現場圖1 份附卷可稽
    （詳本院卷第21頁及第43頁），堪認異議人上揭時、地，駕
    駛車號5112-CC 號自用小客車酒後駕車，足認異議人此部分
    所辯，顯係事後卸責之詞，不足採信。
２、綜上，本件舉發機關對異議人所執行之酒測攔檢勤務，在程
    序上均遵守取締酒後駕車程序之規定，而難認有何違法之處
    ，而異議人駕駛上開自小客車於上揭時、地為警實施酒測勤
    務攔檢，並對其實施呼氣酒精濃度測試，檢測後發現其吐氣
    所含酒精濃度達每公升0.42毫克之違規事實，既可認定，則
    原處分機關引用道路交通管理處罰條例第35條1 項第1 款之
    規定，裁處異議人罰鍰34,500元，吊扣駕駛執照12個月，施
    以道安講習，於法並無違誤，量罰亦甚妥適，應予維持。本
    件異議無理由，應予駁回。
五、據上論斷，應依道路交通案件處理辦法第19條，裁定如主文
    。
中    華    民    國    97    年    5    月    26    日
                     交通法庭   法  官  文昌
以上正本證明與原本無異。
如不服本裁定應於送達後5日內向本院提出抗告狀。
中    華    民    國    97    年    5    月    26    日
                                書記官  吳良美


司法院資訊處製作；財團法人民間司法改革基金會備份。
